---
title: "Encuesta de temas por presentar en Radio UACM"
author: "con M de Mente"
output: html_document
runtime: shiny
css: estilos.css
---

```{r setup, include=FALSE}
knitr::opts_chunk$set(echo = TRUE)
library(shiny)
library(plotly)
library(ggplot2)
library(shinydashboard)  # Agrega esta línea para cargar shinydashboard

```



El objetivo de esta encuesta es la de seleccionar hasta 12 temas para desarrollar en este temporad en RadioUACM con el programa M de Mente, la lista de temas es la siguiente:

| Temas | Temas |
|-------| ----- |
|  1. Miedo al abandono  | 2. Felicidad autoimpuesta, Miedo al fracaso, Sociedad obsesionada con el éxito |
 |   3. La dificultad para 'dejar ir' |   4. Incapacidad para relacionarse afectivamente con otros. | 
 | 5. Ambiente laboral hostil y acoso en el trabajo. | 6. Tipos de apego en la relación, responsabilidad afectiva | 
 |   7. 'Ghosting'; desaparecer o cortar contacto de forma abrupta y sin explicación | 8. Trastornos de la Conducta Alimentaria, | 
 |   9. Ansiedad | 10. Deprimido y no sé por qué | 
 | 11. Estrés y escuela, estrés y familia, estrés y pareja | 12. Manejo de emociones | 
 | 13. Efectos del clasismo en la salud mental | 14. Prevención del feminicidio | 
 | 15. Qué son los trastornos mentales | 16. ¿Esquizofrenia, por qué se presenta? | 
 | 17. Síndrome de Asperger, de qué estamos hablando | 18. Qué es el TOC (Trastorno Obsesivo Compulsivo) | 
 | 19. Demencia ¿tema de adultos mayores? |  | 

<div style="text-align:center">
<p><em>Para poder participar en la encuesta es preciso que proporciones una dirección de correo electrónico válida.</em></p>
</div>

```{r pressure, echo=FALSE}
library(shiny)
library(ggplot2)
# Define las opciones de la encuesta
temas <- c(
  "Miedo al abandono",
  "Felicidad autoimpuesta, Miedo al fracaso, Sociedad obsesionada con el éxito",
  "La dificultad para 'dejar ir'",
  "Incapacidad para relacionarse afectivamente con otros.",
  "Ambiente laboral hostil y acoso en el trabajo.",
  "Tipos de apego en la relación, responsabilidad afectiva",
  "'Ghosting'; desaparecer o cortar contacto de forma abrupta y sin explicación",
  "Trastornos de la Conducta Alimentaria",
  "Ansiedad",
  "Deprimido y no sé por qué",
  "Estrés y escuela, estrés y familia, estrés y pareja",
  "Manejo de emociones",
  "Efectos del clasismo en la salud mental",
  "Prevención del feminicidio",
  "Qué son los trastornos mentales",
  "¿Esquizofrenia, por qué se presenta?",
  "Síndrome de Asperger, de qué estamos hablando",
  "Qué es el TOC (Trastorno Obsesivo Compulsivo)",
  "Demencia ¿tema de adultos mayores?"
)

# Define la estructura de datos para almacenar respuestas
respuestas <- data.frame(
  CorreoElectronico = character(0),
  Respuestas = character(0)
)

# Define la estructura de datos para contar votos
conteo_votos <- data.frame(Opcion = temas, Votos = integer(length(temas)))
# Define la interfaz de la encuesta
ui <- fluidPage(
  titlePanel("Encuesta de Salud Mental"),
  sidebarLayout(
    sidebarPanel(
      h4("Por favor, ingrese su correo electrónico:"),
      textInput("correo", "Correo Electrónico:"),
      hr(),
      h4("Por favor, seleccione las opciones que apliquen (selecciona 5 temas):"),
      selectizeInput("tema1", "Tema 1:", choices = sample(temas), multiple = FALSE),
      selectizeInput("tema2", "Tema 2:", choices = sample(temas), multiple = FALSE),
      selectizeInput("tema3", "Tema 3:", choices = sample(temas), multiple = FALSE),
      selectizeInput("tema4", "Tema 4:", choices = sample(temas), multiple = FALSE),
      selectizeInput("tema5", "Tema 5:", choices = sample(temas), multiple = FALSE),
      actionButton("enviar", "Enviar Respuestas")
    ),
    mainPanel(
      h4("Opciones seleccionadas:"),
      verbatimTextOutput("respuestas_seleccionadas"),
      plotlyOutput("grafico_votos")
    )
  )
)

# Define el servidor
server <- function(input, output, session) {
  output$respuestas_seleccionadas <- renderText({
    selected_themes <- c(input$tema1, input$tema2, input$tema3, input$tema4, input$tema5)
    paste(selected_themes, collapse = ", ")
  })
  
  observeEvent(input$enviar, {
    correo <- input$correo
    temas_seleccionados <- c(input$tema1, input$tema2, input$tema3, input$tema4, input$tema5)
    
    # Verificar si el correo ya existe en la base de datos de respuestas
    if (!correo %in% respuestas$CorreoElectronico) {
      # Agregar las respuestas al data frame de respuestas
      nueva_respuesta <- data.frame(CorreoElectronico = correo, Respuestas = paste(temas_seleccionados, collapse = ", "))
      respuestas <<- rbind(respuestas, nueva_respuesta)
      
      # Actualizar el conteo de votos
      for (opcion in temas_seleccionados) {
        conteo_votos$Votos[conteo_votos$Opcion == opcion] <- conteo_votos$Votos[conteo_votos$Opcion == opcion] + 1
      }
      
      # Guardar las respuestas en un archivo CSV (puedes personalizar el nombre y la ubicación)
      write.csv(respuestas, "respuestas_encuesta.csv", row.names = FALSE)
      
      # Limpia los campos después de enviar
      updateTextInput(session, "correo", value = "")
      updateSelectizeInput(session, "tema1", selected = character(0))
      updateSelectizeInput(session, "tema2", selected = character(0))
      updateSelectizeInput(session, "tema3", selected = character(0))
      updateSelectizeInput(session, "tema4", selected = character(0))
      updateSelectizeInput(session, "tema5", selected = character(0))
      
      # Muestra un mensaje de éxito
      showModal(modalDialog(
        title = "Respuestas enviadas",
        "¡Gracias por participar en la encuesta!",
        easyClose = TRUE
      ))
    } else {
      # Muestra un mensaje de error si el correo ya existe
      showModal(modalDialog(
        title = "Error",
        "Ya has registrado tus respuestas con este correo electrónico.",
        easyClose = TRUE
      ))
    }
  })
  
  # Filtrar las opciones con más de un voto
  opciones_filtradas <- reactive({
    conteo_votos[conteo_votos$Votos > 1, ]
  })
  
  # Crear un gráfico de barras
  output$grafico_votos <- renderPlot({
    ggplot(opciones_filtradas(), aes(x = Opcion, y = Votos)) +
      geom_bar(stat = "identity") +
      labs(title = "Opciones con más de un voto", x = "Opción", y = "Número de Votos")
  })
}

# Crea la aplicación Shiny
shinyApp(ui = ui, server = server)
```
<div style="text-align:center">
<p><strong>Gracias por participar.</strong></p>
</div>
<p style="text-align:center;"><em>Para cualquier información escribir al correo <a href="mailto:escommdemente@gmail.com"><em>escommdemente@gmail.com</em></a>.</em></p>


